# 新租赁准则租金减免求助

提问人：xjd6350476 时间：2023-03-31 09:40:15
陈版 您好！ 我们公司是商场，受疫情影响，从疫情开始后经营就很困难，虽然现在已经放开了，但销售下降得十分严重，现在与业主达成一致，签了协议说 “自疫情以来，经营出现巨大困难”，本着共担风险的原则，业主减免我司 3 月-5月的房租，这种减免是否还能适用新冠的特殊减免操作呢？

回答人：chenyiwei
根据“关于适用《新冠肺炎疫情相关租金减让会计处理规定》相关问题的通知”（财会[2022]13号）：“由新冠肺炎疫情直接引发的、承租人与出租人就现有租赁合同达成的租金减免、延期支付等租金减让，减让后的租赁对价较减让前减少或基本不变，且综合考虑定性和定量因素后认定租赁的其他条款和条件无重大变化的，对于 2022 年 6 月 30 日之后应付租赁付款额的减让，承租人和出租人可以继续选择采用《新冠肺炎疫情相关租金减让会计处理规定》规范的简化方法进行会计处理。由此导致的衔接会计处理及相关披露，应当遵循《财政部关于调整适用范围的通知》
（财会〔 2021 〕 9 号）的有关规定。”
即，适用该简化处理的前提是“由新冠肺炎疫情直接引发”。目前疫情管控措施已经完全放开，目前的经营困难更多地是此前防控措施的后续反映，似乎不能归类为“直接引发”。因此个人理解，如果租金减让仅针对疫情管控措施放开之后的期间（例如 2022 年 12 月 7 日“二十条”发布实施之后），则不应适用该简化处理特别规定。